臺灣臺南地方法院新市簡易庭民事小額判決
109年度新小字第1051號
原      告  華南產物保險股份有限公司

法定代理人  陳文智  
訴訟代理人  蘇嘉維  
被      告  王瑞鴻  



上列當事人間請求損害賠償事件，經本院於民國109年12月29日
言詞辯論終結，判決如下：
    主      文
被告應給付原告新臺幣玖仟柒佰伍拾壹元，及自民國一○九年十
二月十五日起至清償日止，按週年利率百分之五計算之利息。
原告其餘之訴駁回。
訴訟費用新臺幣壹仟元，由被告負擔新臺幣貳佰壹拾元，餘由原
告負擔。
本判決原告勝訴部分得假執行。
    事實及理由
一、被告經合法通知，無正當理由，未於言詞辯論期日到場，核
    無民事訴訟法第386條各款所列情形，爰依原告之聲請，由
    其一造辯論而為判決。
二、原告起訴主張：
  ㈠被告於民國108年1月19日13時22分許，駕駛車牌號碼000-000
    0號機車，行經臺南市永康區中華路與中央路口時，因右轉
    彎時未注意其他車輛而撞擊原告所承保、訴外人羅子修所有
    、並由訴外人李翠駕駛之車牌號碼000-0000號自用小客貨車
    （下稱系爭車輛），致系爭車輛受損。系爭車輛經送廠估修
    ，維修費用共計新臺幣（下同）46,248元（含工資15,324元
    、零件30,924元），原告已依保險契約賠付被保險人，依保
    險法第53條規定取得代位求償權，又系爭車禍雙方皆有過失
    ，而被告迄未賠償，爰依民法第184條、第191條之2、第196
    條規定提起本件訴訟。
  ㈡並聲明：被告應給付原告46,248元，及自起訴狀繕本送達翌
    日起至清償日止，按週年利率5％計算之利息。
三、被告經合法通知，未於言詞辯論期日到庭，亦未提出書狀為
    任何陳述或答辯。
四、本院得心證之理由:
  ㈠按因故意或過失，不法侵害他人之權利者，負損害賠償責任
    ；汽車、機車或其他非依軌道行駛之動力車輛，在使用中加
    損害於他人者，駕駛人應賠償因此所生之損害，民法第184
    條第1項前段、第191條之2前段分別定有明文。原告主張之
    上揭事實，業據其提出臺南市政府警察局道路交通事故當事
    人登記聯單、現場草圖、估價單、統一發票、系爭車輛行車
    執照、訴外人李翠之駕駛執照、車損照片等資料影本為證，
    核與所述情節大致相符，並經本院依職權調取系爭交通事故
    案卷核閱無誤。是被告對系爭車禍之發生，顯有過失，且其
    過失行為與系爭車輛受有損害之結果具相當因果關係甚明。
    準此，被告應負侵權行為損害賠償責任，堪以認定。
  ㈡又不法毀損他人之物者，被害人得請求賠償其物因毀損所減
    少之價額；負損害賠償責任者，除法律另有規定或契約另有
    訂定外，應回復他方損害發生前之原狀；債權人得請求支付
    回復原狀所必要之費用，以代回復原狀，民法第196條、第2
    13條第1項、第3項分別定有明文。另依民法第196條請求賠
    償物被毀損所減少之價額，得以修復費用為估定之標準，但
    以必要者為限。例如：修理材料以新品換舊品，應予折舊（
    最高法院77年5月17日第9次民事庭會議決議參照）。經查：
    原告主張系爭車輛修復費用共計46,248元，經核其中含工資
    部分4,668元、塗裝部分10,656元、零件部分30,924元，有
    估價單及統一發票影本在卷可憑，是本件原告以修理費作為
    損害賠償之依據時，自應將零件折舊部分予以扣除，始為合
    理。而依行政院所頒固定資產耐用年數表及固定資產折舊率
    表，非運輸業用客車、貨車之耐用年數為5年，依平均法計
    算其折舊結果（即以固定資產成本減除殘價後之餘額，按固
    定資產耐用年數表規定之耐用年數平均分攤，計算折舊額）
    ，每年折舊率為5分之1，並參酌營利事業所得稅查核準則第
    95條第6項規定「固定資產提列折舊採用定率遞減法者，以1
    年為計算單位，其使用期間未滿1年者，按實際使用之月數
    相當於全年之比例計算之，不滿1月者，以1月計」之規定，
    又系爭車輛為105年5月間出廠，有行車執照在卷可按，至10
    8年1月19日發生系爭車禍時，使用約2年8個月，原告就零件
    部分得請求之修理費用應為17,180元【計算方式：1.殘價＝
    取得成本÷(耐用年數＋1)即30,924÷(5+1)≒5,154（小數點以
    下四捨五入）；2.折舊額＝(取得成本－殘價)×1/（耐用年數
    ）×（使用年數）即(30,924－5,154)×1/5×（2+8/12）≒13,74
    4（小數點以下四捨五入）；3.扣除折舊後價值＝（新品取得
    成本－折舊額）即30,924－13,744＝17,180】，連同前述工資
    部分4,668元、塗裝部分10,656元，總計為32,504元。
  ㈢再按損害之發生或擴大，被害人與有過失者，法院得減輕賠
    償金額，或免除之，民法第217條第1項定有明文。經查，被
    告之機車與系爭車輛於上開路口同向、並行於路肩，而被告
    於欲右轉進入溪頂寮橋時，未與系爭車輛保持適當之間隔，
    就系爭車禍之發生固有過失，然李翠駕駛系爭車輛亦欲右轉
    進入河堤便道，同樣未與被告騎乘之機車保持適當間隔，且
    未依規定讓右方之被告機車先行亦有可歸責之處。是本院審
    酌兩造過失程度，認被告與李翠各應負擔30％、70％肇事責任
    為適當。從而，依過失相抵之法則，原告得請求被告賠償之
    金額應為9,751元【計算式：32,504×30％＝9,751（小數點以
    下四捨五入）】。
五、從而，原告依侵權行為及保險代位等法律關係，訴請被告應
    給付原告9,751元，及自起訴狀繕本送達翌日即109年12月15
    日起至清償日止，按週年利率5％計算之利息，為有理由，應
    予准許。逾此範圍之請求，則屬無據，應予駁回。
六、按小額訴訟，法院為訴訟費用之裁判時，應確定其費用額；
    又各當事人一部勝訴、一部敗訴者，其訴訟費用，由法院酌
    量情形，命兩造以比例分擔或命一造負擔，或命兩造各自負
    擔其支出之訴訟費用，民事訴訟法第436條之19第1項、第79
    條分別定有明文。本件訴訟費用計1,000元（即第一審裁判
    費），本院審酌兩造勝、敗訴之比例等情，認應由被告負擔
    210元，餘由原告負擔，應較合理。
七、又本件核屬民事訴訟法第436條之8第1項之小額訴訟事件，
    本院為被告部分敗訴之判決，爰依同法第436條之20規定，
    就原告勝訴部分，依職權宣告假執行。
八、據上論結，本件原告之訴為一部有理由，一部無理由。爰依
    民事訴訟法第436條之23、第436條第2項、第79條、第385條
    第1項前段、第436條之19第1項、第436條之20，判決如主文
    。　　
中　　華　　民　　國　　110 　年　　1 　　月　　12　　日
                    新市簡易庭  法  官  曾仁勇
以上正本證明與原本無異。
如不服本判決，應於送達後20日內，向本院提出上訴狀並表明上
訴理由，如於本判決宣示後送達前提起上訴者，應於判決送達後
20日內補提上訴理由書（須附繕本）。
對於小額程序之第一審判決之上訴，非以其違背法令之理由，不
得為之。且上訴狀內應記載表明（一）原判決所違背之法令及其
具體內容。（二）依訴訟資料可認為原判決有違背法令之具體事
實者。
如委任律師提起上訴者，應一併繳納上訴審裁判費。 
中　　華　　民　　國　　110 　年　　1 　　月　　12　　日
                                書記官 吳佩芬